



Profil

Développeuse web full-stack JavaScript avec 20 ans d'expérience dans la data côté métier, je maîtrise également la gestion de projets et le management d'équipe.

J'ai un esprit rigoureux et organisé, tout en restant ouverte à l'apprentissage de nouvelles technologies.

Je m'adapte facilement, je communique en français et en anglais, et je suis prête à contribuer à votre équipe.

Si vous recherchez une professionnelle fiable et sérieuse, n'hésitez pas à me contacter.

Contact



06-81-77-22-13



nelly.meziere@gmail.com



in https://www.linkedin.com/in/nellydubois



https://github.com/NellyDubois/



77450 Jablines

ന്റ് Compétences techniques

• Front-end: HTML5, CSS3, React, JavaScript

• Back-end: JS (Node.js/Express), API

• Base de données : SQL (PostgreSQL, pgAdmin)

• Ecosystème de développement : Shell, Visual Studio Code, Git, GitHub, Insomnia

• Gestion de projet: JIRA, Confluence, Trello

• Data: SAS, Power BI

• Bureautique: Microsoft Office, suite Google

🔞) Compétences transversales

- Anglais courant
- Adaptabilité
- Rigueur
- Organisation
- Autonomie
- Orientation client



Centres d'intérêt

- Voyages
- Jardinage
- Cuisine
- Natation

Nelly DUBOIS

Développeuse web full-stack Javascript

Cheffe de projet data



Expériences professionnelles

PROJET DEVELOP'ART

2024 **DEVELOPEUSE WEB**

Réalisation d'une application web en équipe de la conception à la mise en production d'un MVP sur un mois.

Scrum Master du projet.

Conception de l'architecture back-end avec Node.js et Express. Création des routes pour l'API RESTful. Mise à disposition des données de la base PostgreSQL pour le frontend. Utilisation de l'architecture MVC.

Application disponible sur Develop'Art

RAJA Tremblay en France

2020-2023 RESPONSABLE CUSTOMER DATA INTELLIGENCE

Management de 15 personnes: gestion de la base de données clients, ciblage des campagnes marketing papier et emails, analyses statistiques et data science. Gestion de projets data.

AIR FRANCE - KLM Roissy-en-France

2017 - 2020 RESPONSABLE BI ET BIG DATA - IMO COMMERCIAL

Manager d'une équipe franco-néerlandaise.

Product Owner data revenu et des sujets commerciaux Big Data

2013 - 2017 RESPONSABLE DES EMAILS DE SERVICE - DIGITAL

Gestion des contenus en 20 langues, personnalisation du ciblage via Unica, envoi des emails et analyse des performances

2008 - 2013 DATAMINER - MARKETING

Modélisations et analyses statistiques pour le programme de fidélité Flying Blue

2004 - 2008 INGENIEUR RECHERCHE OPERATIONNELLE - IT

Développement de prévisions et de segmentations sous SAS pour divers départements



Formations

2023 - 2024

Titre professionnel Développeur Web et Web Mobile

Ecole O'clock - Développement fullstack Javascript avec spécialisation backend

2002-2004

ENSAE (Ecole Nationale Statistiques et Administration Economique) Paris Tech

Ingénieur statisticien économiste

Maîtrise MASS Mathématiques Appliquées aux Sciences sociales Universités Lyon 1 et Lyon 2

Baccalauréat S option maths mention TB